{"present": {"1 Singular": {"Affirmative": "muirn\u00edm", "Question": "an muirn\u00edm?", "Negative": "n\u00ed mhuirn\u00edm"}, "2 Singular": {"Affirmative": "muirn\u00edonn t\u00fa", "Question": "an muirn\u00edonn t\u00fa?", "Negative": "n\u00ed mhuirn\u00edonn t\u00fa"}, "3 Singular": {"Male": {"Affirmative": "muirn\u00edonn s\u00e9", "Question": "an muirn\u00edonn s\u00e9?", "Negative": "n\u00ed mhuirn\u00edonn s\u00e9"}, "Female": {"Affirmative": "muirn\u00edonn s\u00ed", "Question": "an muirn\u00edonn s\u00ed?", "Negative": "n\u00ed mhuirn\u00edonn s\u00ed"}}, "1 Plural": {"Compressed": {"Affirmative": "muirn\u00edmid", "Question": "an muirn\u00edmid?", "Negative": "n\u00ed mhuirn\u00edmid"}, "Extended": {"Affirmative": "muirn\u00edonn muid", "Question": "an muirn\u00edonn muid?", "Negative": "n\u00ed mhuirn\u00edonn muid"}}, "2 Plural": {"Affirmative": "muirn\u00edonn sibh", "Question": "an muirn\u00edonn sibh?", "Negative": "n\u00ed mhuirn\u00edonn sibh"}, "3 Plural": {"Affirmative": "muirn\u00edonn siad", "Question": "an muirn\u00edonn siad?", "Negative": "n\u00ed mhuirn\u00edonn siad"}, "Passive": {"Affirmative": "muirn\u00edtear", "Question": "an muirn\u00edtear?", "Negative": "n\u00ed mhuirn\u00edtear"}}, "future": {"1 Singular": {"Affirmative": "muirneoidh m\u00e9", "Question": "an muirneoidh m\u00e9?", "Negative": "n\u00ed mhuirneoidh m\u00e9"}, "2 Singular": {"Affirmative": "muirneoidh t\u00fa", "Question": "an muirneoidh t\u00fa?", "Negative": "n\u00ed mhuirneoidh t\u00fa"}, "3 Singular": {"Male": {"Affirmative": "muirneoidh s\u00e9", "Question": "an muirneoidh s\u00e9?", "Negative": "n\u00ed mhuirneoidh s\u00e9"}, "Female": {"Affirmative": "muirneoidh s\u00ed", "Question": "an muirneoidh s\u00ed?", "Negative": "n\u00ed mhuirneoidh s\u00ed"}}, "1 Plural": {"Compressed": {"Affirmative": "muirneoimid", "Question": "an muirneoimid?", "Negative": "n\u00ed mhuirneoimid"}, "Extended": {"Affirmative": "muirneoidh muid", "Question": "an muirneoidh muid?", "Negative": "n\u00ed mhuirneoidh muid"}}, "2 Plural": {"Affirmative": "muirneoidh sibh", "Question": "an muirneoidh sibh?", "Negative": "n\u00ed mhuirneoidh sibh"}, "3 Plural": {"Affirmative": "muirneoidh siad", "Question": "an muirneoidh siad?", "Negative": "n\u00ed mhuirneoidh siad"}, "Passive": {"Affirmative": "muirneofar", "Question": "an muirneofar?", "Negative": "n\u00ed mhuirneofar"}}, "past": {"1 Singular": {"Affirmative": "mhuirnigh m\u00e9", "Question": "ar mhuirnigh m\u00e9?", "Negative": "n\u00edor mhuirnigh m\u00e9"}, "2 Singular": {"Affirmative": "mhuirnigh t\u00fa", "Question": "ar mhuirnigh t\u00fa?", "Negative": "n\u00edor mhuirnigh t\u00fa"}, "3 Singular": {"Male": {"Affirmative": "mhuirnigh s\u00e9", "Question": "ar mhuirnigh s\u00e9?", "Negative": "n\u00edor mhuirnigh s\u00e9"}, "Female": {"Affirmative": "mhuirnigh s\u00ed", "Question": "ar mhuirnigh s\u00ed?", "Negative": "n\u00edor mhuirnigh s\u00ed"}}, "1 Plural": {"Compressed": {"Affirmative": "mhuirn\u00edomar", "Question": "ar mhuirn\u00edomar?", "Negative": "n\u00edor mhuirn\u00edomar"}, "Extended": {"Affirmative": "mhuirnigh muid", "Question": "ar mhuirnigh muid?", "Negative": "n\u00edor mhuirnigh muid"}}, "2 Plural": {"Affirmative": "mhuirnigh sibh", "Question": "ar mhuirnigh sibh?", "Negative": "n\u00edor mhuirnigh sibh"}, "3 Plural": {"Compressed": {"Affirmative": "mhuirnigh siad", "Question": "ar mhuirnigh siad?", "Negative": "n\u00edor mhuirnigh siad"}, "Extended": {"Affirmative": "mhuirn\u00edodar", "Question": "ar mhuirn\u00edodar?", "Negative": "n\u00edor mhuirn\u00edodar"}}, "Passive": {"Affirmative": "muirn\u00edodh", "Question": "ar muirn\u00edodh?", "Negative": "n\u00edor muirn\u00edodh"}}, "condi": {"1 Singular": {"Affirmative": "mhuirneoinn", "Question": "an muirneoinn?", "Negative": "n\u00ed mhuirneoinn"}, "2 Singular": {"Affirmative": "mhuirneof\u00e1", "Question": "an muirneof\u00e1?", "Negative": "n\u00ed mhuirneof\u00e1"}, "3 Singular": {"Male": {"Affirmative": "mhuirneodh s\u00e9", "Question": "an muirneodh s\u00e9?", "Negative": "n\u00ed mhuirneodh s\u00e9"}, "Female": {"Affirmative": "mhuirneodh s\u00ed", "Question": "an muirneodh s\u00ed?", "Negative": "n\u00ed mhuirneodh s\u00ed"}}, "1 Plural": {"Compressed": {"Affirmative": "mhuirneoimis", "Question": "an muirneoimis?", "Negative": "n\u00ed mhuirneoimis"}, "Extended": {"Affirmative": "mhuirneodh muid", "Question": "an muirneodh muid?", "Negative": "n\u00ed mhuirneodh muid"}}, "2 Plural": {"Affirmative": "mhuirneodh sibh", "Question": "an muirneodh sibh?", "Negative": "n\u00ed mhuirneodh sibh"}, "3 Plural": {"Compressed": {"Affirmative": "mhuirneoid\u00eds", "Question": "an muirneoid\u00eds?", "Negative": "n\u00ed mhuirneoid\u00eds"}, "Extended": {"Affirmative": "mhuirneodh siad", "Question": "an muirneodh siad?", "Negative": "n\u00ed mhuirneodh siad"}}, "Passive": {"Affirmative": "mhuirneofa\u00ed", "Question": "an muirneofa\u00ed?", "Negative": "n\u00ed mhuirneofa\u00ed"}}, "imper": {"1 Singular": {"Affirmative": "muirn\u00edm!", "Negative": "n\u00e1 muirn\u00edm!"}, "2 Singular": {"Affirmative": "muirnigh!", "Negative": "n\u00e1 muirnigh!"}, "3 Singular": {"Male": {"Affirmative": "muirn\u00edodh s\u00e9!", "Negative": "n\u00e1 muirn\u00edodh s\u00e9!"}, "Female": {"Affirmative": "muirn\u00edodh s\u00ed!", "Negative": "n\u00e1 muirn\u00edodh s\u00ed!"}}, "1 Plural": {"Compressed": {"Affirmative": "muirn\u00edmis!", "Negative": "n\u00e1 muirn\u00edmis!"}, "Extended": {"Affirmative": "muirn\u00edodh muid!", "Negative": "n\u00e1 muirn\u00edodh muid!"}}, "2 Plural": {"Affirmative": "muirn\u00edg\u00ed!", "Negative": "n\u00e1 muirn\u00edg\u00ed!"}, "3 Plural": {"Compressed": {"Affirmative": "muirn\u00edd\u00eds!", "Negative": "n\u00e1 muirn\u00edd\u00eds!"}, "Extended": {"Affirmative": "muirn\u00edodh siad!", "Negative": "n\u00e1 muirn\u00edodh siad!"}}, "Passive": {"Affirmative": "muirn\u00edtear!", "Negative": "n\u00e1 muirn\u00edtear!"}}, "pastConti": {"1 Singular": {"Affirmative": "mhuirn\u00ednn", "Question": "an muirn\u00ednn?", "Negative": "n\u00ed mhuirn\u00ednn"}, "2 Singular": {"Affirmative": "mhuirn\u00edte\u00e1", "Question": "an muirn\u00edte\u00e1?", "Negative": "n\u00ed mhuirn\u00edte\u00e1"}, "3 Singular": {"Male": {"Affirmative": "mhuirn\u00edodh s\u00e9", "Question": "an muirn\u00edodh s\u00e9?", "Negative": "n\u00ed mhuirn\u00edodh s\u00e9"}, "Female": {"Affirmative": "mhuirn\u00edodh s\u00ed", "Question": "an muirn\u00edodh s\u00ed?", "Negative": "n\u00ed mhuirn\u00edodh s\u00ed"}}, "1 Plural": {"Compressed": {"Affirmative": "mhuirn\u00edmis", "Question": "an muirn\u00edmis?", "Negative": "n\u00ed mhuirn\u00edmis"}, "Extended": {"Affirmative": "mhuirn\u00edodh muid", "Question": "an muirn\u00edodh muid?", "Negative": "n\u00ed mhuirn\u00edodh muid"}}, "2 Plural": {"Affirmative": "mhuirn\u00edodh sibh", "Question": "an muirn\u00edodh sibh?", "Negative": "n\u00ed mhuirn\u00edodh sibh"}, "3 Plural": {"Compressed": {"Affirmative": "mhuirn\u00edd\u00eds", "Question": "an muirn\u00edd\u00eds?", "Negative": "n\u00ed mhuirn\u00edd\u00eds"}, "Extended": {"Affirmative": "mhuirn\u00edodh siad", "Question": "an muirn\u00edodh siad?", "Negative": "n\u00ed mhuirn\u00edodh siad"}}, "Passive": {"Affirmative": "mhuirn\u00edt\u00ed", "Question": "an muirn\u00edt\u00ed?", "Negative": "n\u00ed mhuirn\u00edt\u00ed"}}, "subj": {"1 Singular": {"Affirmative": "go muirn\u00ed m\u00e9", "Negative": "n\u00e1r mhuirn\u00ed m\u00e9"}, "2 Singular": {"Affirmative": "go muirn\u00ed t\u00fa", "Negative": "n\u00e1r mhuirn\u00ed t\u00fa"}, "3 Singular": {"Male": {"Affirmative": "go muirn\u00ed s\u00e9", "Negative": "n\u00e1r mhuirn\u00ed s\u00e9"}, "Female": {"Affirmative": "go muirn\u00ed s\u00ed", "Negative": "n\u00e1r mhuirn\u00ed s\u00ed"}}, "1 Plural": {"Compressed": {"Affirmative": "go muirn\u00edmid", "Negative": "n\u00e1r mhuirn\u00edmid"}, "Extended": {"Affirmative": "go muirn\u00ed muid", "Negative": "n\u00e1r mhuirn\u00ed muid"}}, "2 Plural": {"Affirmative": "go muirn\u00ed sibh", "Negative": "n\u00e1r mhuirn\u00ed sibh"}, "3 Plural": {"Affirmative": "go muirn\u00ed siad", "Negative": "n\u00e1r mhuirn\u00ed siad"}, "Passive": {"Affirmative": "go muirn\u00edtear", "Negative": "n\u00e1r mhuirn\u00edtear"}}, "verbal noun": "muirni\u00fa", "verbal adjective": "muirnithe"}